臺灣高等法院臺中分院刑事判決　　　　　民國九十三年度上訴字第二○六二號
　　上　訴　人　臺灣臺中地方法院檢察署檢察官
　　上　訴　人
　　即　被　告　乙○○
右上訴人因被告毒品危害防制條例案件，不服臺灣臺中地方法院中華民國九十三年十
月二十八日第一審判決（民國九十三年度訴字第二一八六號，起訴案號：臺灣臺中地
方法院檢察署民國九十三年度毒偵字第一九六三號，併辦案號：九十三年度毒偵字第
四四七四號），提起上訴，本院判決如左：
    主      文
原判決撤銷。
乙○○連續施用第一級毒品，累犯，處有期徒刑壹年，扣案海洛因肆包（淨重伍點捌
零公克）、又壹包（毛重壹點柒伍公克）、殘留海洛因杓子支、殘渣袋拾壹個，均
沒收銷燬之，注射針筒拾貳支、空夾鏈袋貳拾個、研磨器貳個，均沒收之；又連
續施用第二級毒品，累犯，處有期徒刑柒月，扣案安非他命柒包（毛重拾點零伍公
克）、殘留安非他命之吸食器貳個、殘渣袋壹個，均沒收銷燬之，行動電話支（含
ＳＩＭ卡）、製作安非他命流程表壹疊，均沒收。主刑部分，應執行有期徒刑壹年肆
月。
    事      實
一、乙○○前曾於民國八十六年間因違反槍砲彈藥刀械管制條例案件，經本院於八十
    九年一月十六日，以八十八年度上訴緝字第一二四○號判處有期徒刑一年確定，
    並於九十年四月二十九日假釋期滿執行完畢。又因施用第一級毒品海洛因、第二
    級毒品安非他命案件，經臺灣臺中地方法院裁定送執行強制戒治後，於九十二年
    三月十四日執行完畢釋放出所。詎仍不知悔改，復基於施用第一級毒品海洛因、
    第二級毒品安非他命之概括犯意，於九十三年四月十三日中午，在其位於台中市
    ○○○路四段二三二之三號十一樓之二之住處，施用第二級毒品安非他命一次；
    另於九十三年四月十四日晚上六時許，在同一租住處施用第一級毒品海洛因一次
    。嗣於九十三年四月十四日晚上十一時三十分許，在其位於臺中市○○路○段八
    十二號二樓之租住處內，為警當場查獲，扣得海洛因一包（淨重二．一五公克）
    、安非他命一包（○．二公克）、注射海洛因之針筒三十一支、殘留安非他命之
    吸食器及殘渣袋各一個、空夾鏈袋十一個、行動電話三支，另在台中市○○○路
    ○段二三二之三號十一樓之二住處，扣得海洛因三包（淨重三．六五公克）、安
    非他命二包（毛重四．八公克）、注射針筒一支、杓子三支、殘渣袋十一個、空
    夾鏈袋十二個、研磨器二台、製作安非他命流程表一疊。又於九十三年十一月二
    日十八時三十分許，在台中市○○○路○段二三二之三號十一樓之二居處，再為
    警查獲，扣得海洛因一包（毛重一．七五公克）、安非他命四包（毛重八．○五
    公克）及安非他命吸食器一個。
二、案經臺中市警察局移送及臺中市警察局第二分局報請臺灣臺中地方法院檢察署檢
    察官偵查起訴及併案審理。
    理      由
一、右揭犯罪事實，業據被告乙○○於偵查中坦承不諱，並有中山醫學大學附設醫院
    藥物濫用檢測中心出具之濫用藥物尿液檢驗報告書一紙附卷可稽，復有第一級毒
    品海洛因四包淨重五點八○公克、又一包毛重一．七五公克第二級毒品安非他命
    七包毛重十三點○五公克、安非他命吸食器二個、注射針筒三十二支、行動電話
    三支、杓子三支、安非他命殘渣袋一個、海洛因殘渣袋十一個、空夾鍊袋十一個
    、空夾鍊袋十二個、研磨器二個、製作安非他命流程一張扣案足資佐證。又被告
    前因施用毒品案件，經法院裁定送強制戒治後，甫於九十二年三月十四日執行完
    畢釋放出所，亦有法務部刑案人犯在監在所資料一紙在卷足憑，是其於強制戒治
    執行完畢釋放後五年內再犯施用第一級毒品海洛因、第二級毒品安非他命之犯行
    ，應堪認定。
二、核被告所為，係犯毒品危害防制條例第十條第一項之施用第一級毒品、同條第二
    項之施用第二級毒品罪，其因施用而持有毒品之低度行為，為施用毒品之高度行
    為所吸收，不另論罪，多次施用第一級毒品及第二級毒品之行為，其犯罪構成要
    件相同，顯係各基於概括之犯意反覆為之，應依連續犯之規定，各論以一罪，並
    加重其刑。又檢察官僅就被告於九十三年四月十三日中午，在其臺中市○○○路
    ○段二三二之三號十一樓之二住處，施用第二級毒品安非他命一次及於九十三年
    四月十四日晚上六時許，在同一住處施用第一級毒品海洛因一次之犯行起訴，惟
    被告尚自九十三年五月間起，至九十三年十一月一日止，在台中縣烏日鄉○○路
    四一九號等處分別施用第一級毒品海洛因及第二級毒品安非他命多次，此部分雖
    未經起訴，然與起訴部分有連續犯之裁判上一罪關係，本院自得併予審理。被告
    所犯上開二罪，罪名互異，犯意各別，應予分論併罰。又被告前因槍砲彈藥刀械
    管制條例案件，經本院判處有期徒刑一年確定，並於九十年四月二十九日執行完
    畢，有臺灣高等法院被告全國前案紀錄表在卷可考，五年內再犯本案之罪，為累
    犯，應依法遞加重其刑。原審固予被告論科，惟對於被告又自九十三年五月間起
    ，至九十三年十一月一日止，再多次施用第一級毒品海洛因及第二級毒品安非他
    命，而與起訴部分有連續犯之裁判上一罪關係部分，未及併案審理，尚有未洽，
    是被告上訴以身染疾病，不得已才吸毒云云，雖非可採，然檢察官上訴以原審未
    就上開自九十三年五月間起至九十三年十一月一日止連續施用毒品部分一併審理
    ，指摘為不當，則可採取，應由本院將原判決撤銷改判。爰審酌被告犯罪之動機
    、手段、所生危害及犯後坦承等一切情狀，量處如主文第二項所示之刑及定其應
    執行之刑為有期徒刑一年四月示懲。扣案之白粉四包經送驗結果，一包含第一級
    毒品海洛因成分，淨重二．一五公克（空包裝重○．五七公克），另三包均含第
    一級毒品海洛因成分，合計淨重三．六五公克（空包裝重一．五六公克），有法
    務部調查局九十三年七月二十日調科壹字第一二○○一四○六一、000000
    000號鑑定通知書在卷可稽，與其他扣案之海洛因一包（毛重一．七五公克）
    、安非他命四包（毛重八．○五公克）及安非他命三包（毛重五公克），均為查
    獲之毒品，而殘留海洛因之杓子三支、殘渣袋十一個、殘留安非他命之吸食器二
    個及殘渣袋一個，因其毒品量微無法析離，亦為查獲之毒品，應併予宣告沒收銷
    燬之，另扣案之空夾鏈袋二十三個、注射針筒三十二支、砰磨器二個、行動電話
    三支（含ＳＩＭ卡）、製作安非他命流程一疊，均為被告所有，供犯罪所用之物
    ，業據被告供明在卷，應依法宣告沒收。
三、被告經合法傳喚，無正當理由不到庭，應不待其陳述，逕行判決。
四、據上論斷，應依刑事訴訟法第三百六十九條第一項前段、第三百六十四條、第二
    百九十九條第一項前段、第三百七十一條，毒品危害防制條例第十條第一項、第
    二項、第十八條第一項前段，刑法第十一條前段、第五十六條、第四十七條、第
    三十八條第一項第二款、第五十一條第五款，判決如主文。
本案經檢察官甲○○到庭執行職務。
中      華      民      國      九十四     年     一      月    十八    日
                                臺灣高等法院臺中分院刑事第四庭
                                      審判長法  官  洪  耀  宗
                                            法  官  劉  登  俊
                                            法  官  陳  欣  安
右正本證明與原本無異。
施用第一級毒品部分得上訴。
施用第二級毒品部分不得上訴。
如不服本判決應於收受送達後十日內向本院提出上訴書狀，其未敘述上訴之理由者並
得於提起上訴後十日內向本院補提理由書（均須按他造當事人之人數附繕本）。
                                            書記官  阮  正  枝
中      華      民      國      九十四     年     一      月    二十    日
                                                                        Ｒ
